臺灣高等法院臺中分院刑事判決　　　　　　　　　　九十四年度上訴字第二二九號
　　上　訴　人
　　即　被　告　甲○○
右上訴人因違反槍砲彈藥刀械管制條例案件，不服臺灣苗栗地方法院九十三年度訴緝
字第一一號中華民國九十三年十二月九日第一審判決（起訴案號：臺灣苗栗地方法院
檢察署九十二年度偵字第四三四八號），提起上訴，本院判決如左：
    主      文
原判決撤銷。
甲○○未經許可，寄藏其他可發射子彈具有殺傷力之土制霰彈槍，累犯，處有期徒刑
壹年貳月，併科罰金新臺幣伍萬元，罰金如易服勞役，以新臺幣玖佰元即銀元佰元
折算壹日，扣案之土制霰彈槍壹支（含彈匣壹個，槍枝管制編號：00000000
00號）及霰彈貳顆均沒收。
    事      實
一、甲○○曾因贓物案件，經原審法院以八十九年度易字第七八七號判決判處有期徒
    刑六月確定，並於民國（下同）九十年八月二十一日經易科罰金執行完畢。甲○
    ○明知具有殺傷力之土制霰彈槍、霰彈係管制物品，未經許可，不得寄藏、持有
    ，竟於九十三年十一月三日八時十分許，在苗栗縣南庄鄉蓬萊村山區某處，受其
    友人林文忠（持有土制霰彈槍、霰彈部分未據起訴）之託，受寄具有殺傷力之土
    制霰彈槍一支（含彈匣一個，槍枝管制編號：0000000000號）及霰彈
    三顆（送鑑定經試射一顆，僅剩二顆具有殺傷力），並將之藏放於其所駕駛之Ｗ
    二─一七一七號自小客車後座。嗣於當日八時四十分許，甲○○因另案遭通緝，
    為警在苗栗縣南庄鄉縣苗一二四線三十三公里（起訴書誤載為三‧三公
    里）處逮捕，並在該自小客車後座發現且扣得上開槍、彈，始查悉上情。
二、案經苗栗縣警察局頭份分局報請苗栗地方法院檢察署檢察官偵查起訴。
    理      由
一、被告甲○○就其前揭違反槍砲彈藥刀械管制條例之犯行於原審審理時已坦承不諱
    ，核與證人林文忠之證述相符，並有查獲現場照片四幀（偵卷第二四頁正、背面
    ）、扣案之土制霰彈槍一支及霰彈三顆附卷可資佐證。又上開槍、彈經送請內政
    部警政署刑事警察局鑑定結果認均具殺傷力，亦有內政部刑事警察局九十三年一
    月三十日刑鑑字第○九二○二一三二九二號槍彈鑑定書一份在卷可參。是被告上
    開違反槍砲彈藥刀械管制條例之犯行應堪認定。
二、查被告於行為後，槍砲彈藥刀械管制條例業由立法院通過增訂第二十條之一、刪
    除第十、第十一條、第十七條、修正第四條、第八條、第十六條、第二十條，並
    經總統於九十四年一月二十六日公布，依中央法規標準法第十三條之規定，應自
    同月二十八日發生效力。而修正前槍砲彈藥刀械管制條例第十一條第四項規定：
    「未經許可，持有、寄藏或意圖販賣而陳列第一項所列槍砲者，處一年以上七年
    以下有期徒刑，併科新臺幣七百萬元以下罰金。」，該條第一項規定：「未經許
    可，製造、販賣或運輸第四條第一項第一款所稱其他可發射金屬或子彈具有殺傷
    力之各式槍砲者，處五年以上有期徒刑，併科新臺幣一千萬元以下罰金。」，於
    刪除後，與修正前第十條合併修正，移列為修正後同條例第八條第四項及第一項
    ：「未經許可，持有、寄藏或意圖販賣而陳列第一項所列槍枝者，處三年以上十
    年以下有期徒刑，併科新台幣七百萬元以下罰金」、「未經許可，製造、販賣或
    運輸鋼筆槍、瓦斯槍、麻醉槍、獵槍、空氣槍或第四條第一項第一款所定其他可
    發射金屬或子彈具有殺傷力之各是槍砲者，處無期徒刑或五年以上有期徒刑，併
    科新台幣一千萬元以下罰金。」均加重刑責。於比較新舊法後，以舊法有利於行
    為人，依刑法第二條第一項但書之規定，自應適用修正前之規定。是核被告甲○
    ○所為，係違反修正前槍砲彈藥刀械管制條例第十一條第四項之未經許可寄藏可
    發射子彈具有殺傷力之槍枝罪及同條例第十二條第四項未經許可寄藏子彈等罪。
    其一行為觸犯上開二罪名，為想像競合犯，應從一重之未經許可寄藏可發射子彈
    具有殺傷力之槍枝罪論處。被告曾因贓物案件，經原審法院以八十九年度易字第
    七八七號判決判處有期徒刑六月確定，並於九十年八月二十一日經易科罰金執行
    完畢，有臺灣高等法院被告全國前案紀錄表在卷可按，其於五年以內再犯本件有
    期徒刑以上之罪，為累犯，依刑法第四十七條規定加重其刑。原審認被告罪證明
    確而予論科，固非無見，惟原審未及比較新舊法之規定，尚有未洽，被告上訴未
    具理由，空言不服原審判決，雖無可採，惟原審判決既有上開可議之處，自應由
    本院將原審判決予以撤銷改判。爰審酌被告犯罪之動機、目的、方法、手段、品
    行、所生危害暨犯後態度等一切情狀，量處如主文第二項所示之刑，並就罰金部
    分諭知易服勞役之折算標準，另扣案土制霰彈槍一支及霰彈三顆（其中子彈因鑑
    定而試射一顆，僅剩二顆）均屬違禁物，均應併依法宣告沒收。
三、被告經合法傳喚，無正當理由不到庭，爰不待其陳述，逕行判決。
四、據上論斷，應依刑事訴訟法第三百七十一條、第三百六十九條第一項前段、第三
    百六十四條、第二百九十九條第一項前段、修正前槍砲彈藥刀械管制條例第十一
    條第四項、第十二條第四項、刑法第二條第一項但書、第十一條前段、第五十五
    條、第四十七條、第四十二條第二項、第三十八條第一項第一款、罰金罰鍰提高
    標準條例第二條、現行法規所定貨幣單位折算新台幣條例第二條，判決如主文。
本案經檢察官乙○○到庭執行職務。
中      華      民      國　    九十四     年     三      月     一 　　日
                                臺灣高等法院臺中分院刑事第六庭
                                      審判長法　官　李  文  雄
                                            法  官　邱　顯　祥
                                            法　官　劉　連　星
右正本證明與原本無異。
如不服本判決應於收受送達後十日內向本院提出上訴書狀，其未敘述上訴之理由者並
得於提起上訴後十日內向本院補提理由書（均須按他造當事人之人數附繕本）。
                                            書記官  陳  秀  真
中      華      民      國　    九十四     年     三      月     二 　　日
附錄本判決論罪科刑法條：
修正前槍砲彈藥刀械管制條例第十一條第四項：
未經許可，持有、寄藏或意圖販賣而陳列第一項所列槍砲者，處一年以上七年以下有
期徒刑，併科新臺幣七百萬元以下罰金。
槍砲彈藥刀械管制條例第十二條第四項：
未經許可，持有、寄藏或意圖販賣而陳列子彈者，處五年以下有期徒刑，併科新台幣
三百萬元以下罰金。
                                    　　　　　　　　　　　　　　　　　　Ｒ
